臺灣雲林地方法院民事判決
110年度六簡字第236號
原      告  徐世妮  
訴訟代理人  孔孟詞  
被      告  黃煜彬  
訴訟代理人  黃建文  

上列當事人間損害賠償事件，原告提起刑事附帶民事訴訟（110
年度附民字第108號），由本院刑事簡易庭移送前來，本院於中
華民國110年12月7日言詞辯論終結，判決如下：
    主  文
被告應給付原告新台幣30,000元，及自民國110年4月14日起至清
償日止，按年息百分5%計算之利息。
原告其餘之訴駁回。
本判決第1項得假執行。
    事  實  及  理  由
一、原告起訴主張：
  ㈠原告徐世妮於民國108年10月3日下午4點左右在住家（雲林縣
    ○○市○○路00號13樓之1）門口等電梯，無故遭被告黃煜彬徒
    手毆打鼻頭挫傷、雙膝傷等傷害。
  ㈡原告因遭被告毆打，鼻子夜晚疼痛，夜不能寢，造成內心創
    傷症候群，並導致重鬱症復發，不敢出門，生活用品均賴子
    女帶過來，或由子女代為處理日常事務，被告上開侵權行為
    ，自應負損害賠償責任。為此，原告依侵權行為之法律關係
    ，請求被告賠償精神賠償金新台幣50萬元。
  ㈢按「因故意或過失，不法侵害他人之權利者，負損害賠償責
    任。故意以背於善良風俗之方法，加損害於他人者亦同。」
    民法第184條第1項前段定有明文，被告傷害原告，致原告受
    有傷害，應堪認定，原告請求被告賠償其所受損害即屬有據
    。
  ㈣復按「不法侵害他人之身體或健康者，對於被害人因此喪失
    或減少勞動能力或增加生活上之需要時，應負損害賠償責任
    」；「不法侵害他人之身體、健康、名譽、自由、信用、隱
    私、貞操，或不法侵害其他人格法益而情節重大者，被害人
    雖非財產上之損害，亦得請求賠償相當之金額。」民法第19
    3條第1項、第195條第1項前段分別定有明文。被告對原告施
    加暴力傷害，且原告所受傷勢非輕，衡情原告精神上確受有
    相當痛苦等一切情狀，認原告就傷害所得請求之精神慰撫金
    50萬元。原告不是躁鬱症是憂鬱症，僅就精神損害賠償請求
    法院判決，其他部分我們暫時無法提出證據。
  ㈤並聲明：⑴被告應給付原告500,000元，及自起訴狀繕本送達
    翌日起至清償日止，按年息百分之5 計算之利息。⑵訴訟費
    用由被告負擔。
二、被告抗辯意旨：
　㈠原告在96年時就有躁鬱症，怎可歸責108年發生的事情上，況
    原告無法證明躁鬱症復發的結果，是因為被告打一拳所致。
　㈡聲明：原告之訴駁回，訴訟費用由原告負擔。
三、得心證之理由：
  ㈠按因故意或過失，不法侵害他人之權利者，應負損害賠償責
    任。不法侵害他人之身體、健康者，被害人雖非財產上之損
    害，亦得請求賠償相當之金額。民法第184 條第1 項前段、
    195 條第1 項前段分別定有明文。查原告因被告之行為而受
    有鼻頭挫傷之傷害（檢察官已減縮雙膝挫傷部分之起訴），
    業據檢察官起訴，嗣經查本院判處被告拘役10日，得易科罰
    金等情，有本院109年度訴字第223號刑事判決書在卷可稽，
    復為被告所不否認，堪信真實，則原告受傷之結果與被告之
    行為間，即有相當因果關係，從而原告本於侵權行為損害賠
    償請求權，訴請被告應賠償損害，自屬於法有據。
  ㈡至原告請求被告給付精神慰撫金50萬元，是否合理？應酌給
    之金額為若干，分述如下：⑴原告因本次傷害事故，受有鼻
    頭挫傷，其傷勢雖非重大，然其身體上及精神上受有相當程
    度之痛苦折磨自不待言。至於原告主張因被告之毆打行為導
    致其憂鬱症復發乙節，被告否認之，然此僅有原告片面之陳
    述，既未提出仼何證據加以證明，自無可採。⑵查，原告係
    國立藝專畢業、目前無業、名下有土地、房屋總資產共831,
    500元，有稅務電子閘門財產得調件明細表可稽；而被告患
    有思覺失調症、國中畢業、目前無業、名下無財產，亦有被
    告稅務電子閘門財產得調件明細表可稽，是本院審酌原告所
    受之痛苦程度、被告之加害程度及兩造之身分、地位、經濟
    能力等，認原告請求50萬元之精神慰撫金，尚屬過高，應予
    核減為3萬元，始為允當，逾此部分之請求，為無理由，應
    予駁回。
  ㈢綜上所述，原告依侵權行為之法律關係，請求被告給付30,00
    0元及自起訴狀繕本送達被告之翌日，即110年4月14日起至
    清償日止，依年息5% 計算之利息範圍內，為有理由，應予
    准許。逾此範圍之請求，為無理由，應予駁回。
四、本件係原告於刑事訴訟程序中附帶提起之民事損害賠償事件
    ，經本院刑事庭依刑事訴訟法第504 條第1 項規定裁定移送
    前來，而刑事附帶民事訴訟本無徵收裁判費，且本件於審理
    過程，並無支付其他費用，是本件無訴訟費用，併此敘明。
五、本件被告敗訴部分係依民事訴訟法第427 條第1 項訴訟適用
    簡易程序所為之判決，爰依職權宣告假執行。
中　　華　　民　　國　　110 　年　　12　　月　　23　　日
                       斗六簡易庭
                                  法  官　陳定國 
以上正本證明與原本無異。
如不服本判決，應於送達後20日內，向本院斗六簡易庭提出上訴
狀並表明上訴理由，如於本判決宣示後送達前提起上訴者，應於
判決送達後20日內補提上訴理由書（須按他造人數附繕本）。
中　　華　　民　　國　　110 　年　　12　　月　　23　　日
                                  書記官  黃鷹平